臺灣高雄地方法院刑事判決　　　　　　 94年度交訴字第131號
公　訴　人　臺灣高雄地方法院檢察署檢察官
被　　　告　甲○○
上列被告因公共危險等案件，經檢察官提起公訴（94年度偵字第
15823 號），本院準備程序進行中，因被告就被訴事實為有罪之
陳述，經告知簡式審判程序意旨，並聽取公訴人及被告之意見後
，本院合議庭裁定由受命法官獨任依簡式審判程序審理，判決如
下：
    主  文
甲○○服用酒類，不能安全駕駛動力車輛而駕駛者，累犯，處有
期徒刑肆月，又駕駛動力交通工具肇事，致人受傷而逃逸，累犯
，處有期徒刑柒月，應執行有期徒刑拾月。
被訴過失傷害部分不受理。
    事  實
一、甲○○前於民國 (下同)90 年間，因公共危險案件，經本院
    判處有期徒刑3 月確定，於同年10月1 日執行完畢。猶不知
    悔改，於94年7 月6 日22時許，於飲用高梁酒後，明知其已
    不能安全駕駛車輛，竟仍騎乘車牌號碼ZDF -689號（未懸掛
    車牌）機車，自高雄縣大社鄉○○街18巷6 號住處出發，沿
    高雄縣大社鄉○○路由北向南行駛，於同日22時4 分許，行
    經該路與中華路14巷口前時，適有乙○○騎乘車牌號碼WDE-
    950 號機車沿中華路14巷由西向東穿越金龍路行駛，甲○○
    本應注意車輛汽車行駛時，駕駛人應注車前狀況，並隨時採
    取必要之安全措施，且依當時情形，又無不能注意之情形，
    竟疏於注意而貿然前行，致撞及乙○○騎乘之機車左側踏板
    ，使乙○○人、車倒地而受有左側胸壁挫傷、多處肢體擦傷
    等之傷害（過失傷害部分不受理，詳下述）。詎甲○○肇事
    後，將自己車輛移至路旁，竟未察看乙○○受傷情形，即逃
    離現場，將所騎乘之機車遺留該處，經警查明該機車車主姓
    名後，於同日22時41分許通知甲○○到案，並測試其呼氣中
    酒精濃度為每公升１．５１毫克，始查悉上情。
二、案經乙○○訴由高雄縣政府警察局仁武分局報告臺灣高雄地
    方法院檢察署檢察官偵查起訴。
    理　由
壹、程序部分：
    本件被告甲○○所犯均係死刑、無期徒刑、最輕本刑為3 年
    以上有期徒刑以外之罪，被告於準備程序中就被訴事實均為
    有罪之陳述，經法官告知簡式審判程序之旨，並聽取公訴人
    及被告意見後，本院認為適宜由受命法官獨任進行簡式審判
    程序，合先敘明。
貳、實體部分：
一、有罪部分：
(一)、按刑法第185 條之3 係抽象危險犯，行為人客觀上已達不
      能安全駕駛之程度，且主觀上知其飲酒可能造成不能安全
      駕駛結果，竟仍放任自己駕駛，即應認有故意，而該當該
      罪。至於是否達「不能安全駕駛之程度」之認定，應依具
      體個案之實際情形判斷之，依目前醫學一致見解，吐氣酒
      精濃度達每公升０．２５毫克以上時，將使駕駛人產生複
      雜之技巧障礙、駕駛能力變壞之行為表現，肇事比率比一
      般未飲酒時高出２倍；吐氣酒精濃度達每公升０．５毫克
      以上時，將使駕駛人產生說話含糊、腳步不穩之行為表現
      ，肇事比率比一般未飲酒時高出７倍；吐氣酒精濃度達每
      公升０．５５毫克以上時，將使駕駛人產生平衡感與判斷
      力障礙升高之行為表現，肇事比率比一般未飲酒時高出１
      ０倍；甚而如吐氣酒精濃度達每公升０．７５毫克時，駕
      駛人將產生明顯酒醉、步履蹣跚之行為狀態，其肇事比率
      比一般未飲酒時高出２５倍；並認為吐氣酒精濃度達每公
      升０．５５毫克以上時，即達絕對「不能安全駕駛之程度
      」。因該０．５５毫克之數值，係經由實際偵測所得之統
      計值，為經驗科學上所肯定之客觀實驗數據，是以該數值
      作為絕對不能安全駕駛之標準，不僅不違反經驗法則，且
      免舉證之困難。準此，若吐氣酒精濃度達每公升０．５５
      毫克以上時，應認已達不能安全駕駛之程度，而被告甲○
      ○呼氣酒精濃度為每公升１．５１毫克，依前揭說明，確
      已達不能安全駕駛之程度。
(二)、上揭被告飲用酒類而達不能安全駕駛動力車輛之時，仍執
      意騎乘機車，其後並與乙○○發生車禍，且肇事後逃逸之
      事實，業據被告於本院審理中坦白承認，核與證人乙○○
      於警詢之證述：「該肇事者發生交通事故後，便把他所騎
      的機車牽至路旁，人就快速跑步離開現場」等語相符，復
      有 (甲○○)酒 精測試報告 (測定值1.51mg/l) 、刑法第
      一百八十五條之三案件測試觀察紀錄表、高雄縣政府警察
      局仁武分局道路交通事故現場圖、高雄縣政府警察局仁武
      分局道路交通事故調查報告表 (一)、 (二)、道路交通事
      故現場蒐證照片8 張、高雄縣政府警察局仁武分局舉發違
      反道路交通管理事件通知單及財團法人義大醫院出具之診
      斷證明書各1 紙在卷可稽，足見被告之自白與事實相符，
      其犯行明確洵堪認定。
二、核被告所為，係犯刑法第185 條之3 之酒後不能安全駕駛動
    力車輛而駕駛罪、第185 條之4 之肇事逃逸罪，被告所犯上
    開二罪，犯意各別，罪名互殊，應分論併罰。另被告前於90
    年間，因公共危險案件，經本院判處有期徒刑3 月確定，於
    同年10月1 日行完畢，此有臺灣高等法院被告前案紀錄表1
    份在卷足稽，其於5 年內再犯本件有期徒刑以上之罪，應依
    刑法第47條規定論以累犯，並加重其刑。爰審酌被告前有酒
    後駕駛動力車輛之不良紀錄，竟又於酒醉後執意駕車上路，
    且於肇事後竟擅自逃離現場，行為多所不當，惟念其犯罪後
    坦承犯行，並與證人乙○○達成和解，賠償其損害，證人乙
    ○○亦表明不再追究 (此有高雄縣大寮鄉公所94年9 月日社
    鄉民政字第0940009371號函及所附高雄縣大社鄉調解委員會
    調解書各1 紙在卷可按)等 一切情狀，分別量處如主文所示
    之刑，並定其應執行之刑，以資儆懲。
三、不受理部分：
(一)、公訴意旨略以：被告甲○○於94年7 月6 日22時許，於飲
      用高梁酒後，明知其已不能安全駕駛車輛，竟仍騎乘車牌
      號碼ZDF -689號（未懸掛車牌）機車，自高雄縣大社鄉○
      ○街18巷6 號住處出發，沿高雄縣大社鄉○○路由北向南
      行駛，於同日22時4 分許，行經該路與中華路14巷口前時
      ，適有告訴人乙○○騎乘車牌號碼WDE- 950號機車沿中華
      路14巷由西向東穿越金龍路行駛，甲○○本應注意車輛汽
      車行駛時，駕駛人應注車前狀況，並隨時採取必要之安全
      措施，且依當時情形，又無不能注意之情形，竟疏於注意
      而貿然前行，致撞及乙○○騎乘之機車左側踏板，使乙○
      ○人、車倒地而受有左側胸壁挫傷、多處肢體擦傷等之傷
      害，因認被告涉刑法第284 條第1 項前段過失傷害罪嫌等
      語。
(二)、按告訴乃論之罪，告訴人於第一審辯論終結前，得撤回其
      告訴；告訴經撤回者，法院應諭知不受理之判決，刑事訴
      訟法第238 條第1 項、第303 條第3 款定有明文。又告訴
      乃論之刑事事件於偵查中或第一審法院辯論終結前，調解
      成立，並於調解書上記載當事人同意撤回意旨，經法院核
      定者，視為於調解成立時撤回告訴或自訴，鄉鎮市調解條
      例第28條第2項亦有明文。
(三)、查本件被告因過失傷害案件，經檢察官提起公訴，認被告
      係犯刑法第284 條第1 項前段之過失傷害罪，依同法第
      287 條前段之規定須告訴乃論。茲因告訴人乙○○於本院
      審理中已與被告調解成立，並於調解內容記載拋棄本案刑
      事告訴權，足認告訴人已有同意撤回之意旨，而該調解書
      亦經本院鳳山簡易庭核定，此有上開調解書1 紙附附卷可
      稽，參照前開說明，爰不經言詞辯論，逕為諭知不受理之
      判決。
據上論斷，應依刑事訴訟法第273 條之第1 項、第284 條之1 、
第299 條第1 項前段、第303 條第3 款，刑法第185 條之3 、第
185 條之4 、第47條、第51條第5 款，判決如主文。
本案經檢察官丙○○到庭執行職務。
中　　華　　民　　國　　94　　年　　9 　　月　　29　　日
                  交通法庭       法　官    陳建和
以上正本證明與原本無異。
如不服本判決，應於收受送達後10日內向本院提出上訴書狀。
中　　華　　民　　國　  94　　年　　9 　　月　　30　　日
　　　　　　　　　　　　        書記官     林慧君
附錄本案論罪科刑法條：
中華民國刑法第185條之3
服用毒品、麻醉藥品、酒類或其他相類之物，不能安全駕駛動力
交通工具而駕駛者，處一年以下有期徒刑、拘役或三萬元以下罰
金。
中華民國刑法第185條之4
駕駛動力交通工具肇事，致人死傷而逃逸者，處六月以上五年以
下有期徒刑。
